臺灣高雄地方法院刑事判決　　　　　　　　　　　　九十三年度訴字第二三八四號
　　公　訴　人　臺灣高雄地方法院檢察署檢察官
　　被　　　告　甲○○
右列被告因違反毒品危害防制條例案件，經檢察官提起公訴（九十三年度毒偵字第四
四四七號），被告於本院準備程序為有罪之陳述，經本院告知簡式審判程序意旨並聽
取當事人之意見後，合議庭裁定由受命法官依簡式審判程序獨任審理，本院判決如左
：
    主  文
甲○○連續施用第一級毒品，累犯，處有期徒刑玖月，扣案之殘留第一級毒品海洛因
注射針筒壹支沒收銷燬。又連續施用第二級毒品，累犯，處有期徒刑伍月。應執行有
期徒刑壹年，扣案之殘留第一級毒品海洛因注射針筒壹支沒收銷燬。
    事  實
一、甲○○前於民國八十四年間因肅清煙毒條例案件，經本院判決確定後，於九十二
    年十一月四日縮刑期滿執行殘刑完畢。又前於八十八年間因施用毒品案件，經本
    院以八十八年度毒聲字第九三三六號裁定送觀察勒戒，經評定有繼續施用傾向，
    本院再以八十九年度毒聲字第八十六號裁定送強制戒治後，經停止戒治後，復以
    本院八十九年度毒聲字第八五０五號裁定撤銷停止戒治，嗣於九十年八月七日戒
    治期滿釋放，並由檢察官於同年月二十八日以九十年戒毒偵字第九五八號處分不
    起訴確定。詎仍未知悔改，明知海洛因、安非他命業經公告列為毒品危害防  制
    條例第二條第二項第一款、第二款之第一級、第二級毒品，不得非法持有、施用
    ，仍未戒除施用毒品之習性，於五年內，竟仍分別基於施用第一級毒品海洛因及
    第二級毒品安非他命之概括犯意，分別於九十三年三月十一日起至七月十四日間
    之不詳時刻，在其位於高雄縣六龜鄉○○村○○路六九號住處，分別以針筒注射
    及鋁箔紙燒烤吸食煙霧之方法，連續施用施用第一級毒品海洛因三次及第二級毒
    品安非他命二至三次。嗣為警於九十三年七月十五日下午三時四十五分許在上址
    查獲，並扣得其所有供施用毒品所用之注射針筒一支。
二、案經高雄縣政府警察局報請臺灣高雄地方法院檢察署檢察官偵查起訴。
    理  由
一、本件被告甲○○所犯係死刑、無期徒刑、最輕本刑為三年以上有期徒刑以外之罪
    ，其於準備程序中就被訴事實為有罪之陳述，經法官告知簡式審判程序之旨，並
    聽取公訴人及被告之意見後，經本院裁定由受命法官獨任進行簡式審判程序，合
    先敘明。
二、訊據被告甲○○對右揭犯罪事實坦承不諱，又被告遭查獲時所採集尿液經送驗結
    果，呈現嗎啡及甲基安非他命陽性反應，此有尿液採證代碼對照表、高雄縣衛生
    局九十三年七月二十二日九三煙檢字第一五二二號煙毒尿液檢驗成績書各一紙在
    卷可稽，而本件扣得被告所有之注射針筒一支經送驗結果，亦檢出含有海洛因成
    分，此有高雄醫學大學附設中和紀念醫院九十三年十月五日九三０九─四四六號
    檢驗報告一紙在卷可稽，足認被告自白與事實相符，應可採信。再被告前曾因違
    反毒品危害防制條例案件，經本法院裁定送觀察、勒戒、強制戒治、停止戒治、
    撤銷停止戒治，並於強制戒治期滿後，經高雄地方法院檢察署檢察官於九十年八
    月二十八日以九十年度戒毒偵字第九五八號處分不起訴確定在案，亦有臺灣高等
    法院被告全國前案紀錄表、不起訴處分書各一份附卷可參，是以被告於強制戒治
    期滿執行完畢釋放後，五年內再犯本件施用毒品犯行。本件罪證明確，犯行洵堪
    認定，應依法論科。
三、按海洛因及安非他命業經公告列為毒品防害防制條例第二條第二項第一、二級毒
    品，不得非法持有、施用。核被告所為，係犯毒品危害防制條例第十條第一項、
    第二項之施用第一級、第二級毒品罪。至被告施用第一、二級毒品時持有第一、
    二級毒品海洛因之低度行為應為施用第一、二級毒品之高度行為所吸收，爰不另
    論罪。被告分別先後數次施用第一級、第二級毒品行為，時間緊接，方法相同，
    所犯皆係同一罪名之罪，均顯係基於概括犯意為之，均應依連續犯規定論以一罪
    。又被告所犯上開二罪間，犯意各別，罪名不同，應分論併罰。又被告前於民國
    八十四年間因肅清煙毒條例案件，經本院判決確定後，於九十二年十一月四日縮
    刑期滿執行殘刑完畢乙節，有臺灣高等法院被告全國前案紀錄表在卷可憑，其於
    五年之內再犯本件有期徒刑以上之罪，為累犯，應依刑法第四十七條規定，加重
    其刑。爰審酌被告前亦曾因施用毒品觸法，顯見其無悔改之意，且施用毒品戕害
    其身心及對於社會秩序之影響，惟犯後尚能坦承犯行，態度良好等一切情狀，爰
    分別量處如主文所之刑，並定其應執行刑。另扣案之針筒一支，因殘留第一級毒
    品海洛因成分，客觀上已無法析離，均應依毒品危害防制條例第十八條第一項前
    段之規定，沒收銷燬之。
據上論斷，應依刑事訴訟法第二百七十三條之一第一項、第二百九十九條第一項前段
，毒品危害防制條例第十條第一項、第二項，第十八條第一項前段，刑法第十一條、
第五十六條、第四十七條，第五十一條第五款，判決如主文。
本案經檢察官乙○○到庭執行職務。
中      華      民      國    九十三    年     十一     月     十一     日
                                  臺灣高雄地方法院刑事第十四庭
                                      法  官  林瑋桓
右正本證明與原本無異。
如不服本判決，應於送達後十日內，向本院提出上訴狀。
                                      書記官  謝群育
中      華      民      國    九十三    年     十一     月     十一     日
附錄本判決論罪科刑之法條：
毒品危害防制條例第十條
    施用第一級毒品者，處六月以上五年以下有期徒刑。
    施用第二級毒品者，處三年以下有期徒刑。
